---
title: "台北市竊盜地圖"
runtime: shiny
output: ioslides_presentation
---

```{r setup, include=FALSE}
knitr::opts_chunk$set(echo = FALSE)
library(ggmap)
library(mapproj)
library(spdep)
library(maptools)
library(magrittr)
library(dplyr)
library(ggplot2)
library(readr)

# local file path on desktop
shp_file_name="/Users/sary357/Downloads/R_Report/TOWN_MOI_1060831.shp"
data_file_name="/Users/sary357/Downloads/R_Report/stolen_in_taipei_10401_10608.csv"
people_distribution_file_name="/Users/sary357/Downloads/R_Report/opendata10608M030.csv"

# URL
shp_file_name="./TOWN_MOI_1060831.shp"
data_file_name="./stolen_in_taipei_10401_10608.csv"
people_distribution_file_name="./opendata10608M030.csv"

plot_stolen_in_each_district_in_taipei=function(map_type, data_set, boarder_points, district_name){
  #data_set %>% print(.)
  plotDf<-data_set %>% select(.,district, lat, lon) %>% filter(.,district==district_name) 
  plot_area<- boarder_points[boarder_points@data$TOWNNAME==district_name,]
  map<-get_googlemap(center = c(lon=median(plotDf$lon),lat=median(plotDf$lat)),
                 zoom = 14,
                 language = "zh-TW", 
                 maptype = map_type,  force = FALSE, archiving = TRUE)  
  
  map %>% ggmap() +geom_polygon(aes(x = long, y = lat), 
                           data = plot_area,size=0.001, color="black",alpha=0.2)+stat_density2d(data = plotDf, aes(x = lon, y=lat,fill = ..level.., alpha = ..level..),size = 0.01, bins = 16, geom = "polygon") +scale_fill_gradient(low = "green", high = "red",guide = FALSE)+scale_alpha(range = c(0, 0.5), guide = FALSE)
  
  
}

# load data
maptype<-"roadmap"
file_name=data_file_name
stolen_point <- read_csv(file_name)
tw.map <- maptools::readShapeSpatial(shp_file_name)
taipei<-tw.map[tw.map@data$COUNTYNAME=="臺北市",] 


addr<-stolen_point$定位地點
district_lat<-stolen_point$lat
district_lon<-stolen_point$lon
district<-substr(addr, 4, 6)
df_district_map<-data.frame("district"=district, "lat"=district_lat, "lon"=district_lon)

df<- df_district_map
simpleDistrict<-df %>% group_by(district) %>% summarise(m=n()) %>% arrange(.,-m)

df_people <-  read_csv(people_distribution_file_name)
df_1<-df_people %>% filter(.,grepl('臺北市', site_id)) %>% filter(household_no >0)%>%select(site_id,household_no) %>% group_by(household_no) 
#df_1 %>% View
df_1$site_id<-as.factor(df_1$site_id)
df_1$household_no<-as.numeric(df_1$household_no)
df_1<-aggregate(df_1$household_no, by=list(site_id=df_1$site_id), FUN=sum)
df_1$site_id<-substr(df_1$site_id, 4, 6)
colnames(df_1) <- c("district", "household_no")
df_3<-merge(simpleDistrict, df_1, by=c("district"))

df_3.percentage <- df_3$m/df_3$household_no*1000 # 得到每一區竊盜數目/千戶數
df_4<-mutate(df_3,df_3.percentage)


Taipei_thief_case <- read_csv("./Thief.csv")
```

## Dataset - 台北市竊盜地圖
```{r stolen_data , echo=F}
renderTable(
  {head(stolen_point %>% select(發生日期, 發生時段,發生地點,lat,lon), 10)}
)
```

## Dataset - 全台北鄰里區戶口統計資料
```{r people_dis_data, echo=FALSE}
knitr::kable(
  cbind(df_1[1:6,],df_1[-(1:6),])
)
```

## Dataset- 實價登錄
```{r pricing_map, echo=F}
print("TBD")
```

## 全台北市的竊盜熱點地圖
```{r taipei_stolen_map, echo=FALSE, warning=FALSE, comment=FALSE, message=F}

map <- get_map(location = c(lon=median(stolen_point$lon),lat=median(stolen_point$lat)),
               source = "google", 
               zoom = 12,
               language = "zh-TW", 
               maptype = maptype)

ggmap(map) +geom_point(aes(x = long, y = lat), 
                         data = taipei,size=0.001, color="black",alpha=0.1)+stat_density2d(data = stolen_point, aes(x = lon, y=lat,fill = ..level.., alpha = ..level..),size = 0.01, bins = 16, geom = "polygon") +scale_fill_gradient(low = "green", high = "red",guide = FALSE)+scale_alpha(range = c(0, 0.5), guide = FALSE)

```

- 台北市全區中, 我們可以知道從 2015 年 1 月到 2017 年 8 月在中山區及萬華區是台北市 12 行政區中住宅竊盜高度相對集中的行政區

## 分區統計(1)
- 以竊盜次數來看，發生次數最多的為中山區(約佔北市的14%)、最少的為南港區(約佔北市的4%)
```{r simple_statistics_in_each_district, echo=FALSE, warning=FALSE, comment=FALSE, message=F}


    colnames(simpleDistrict) <- c("行政區", "住宅竊盜數量")
    #simpleDistrict %>% top_n(6)
    knitr::kable(
      cbind(simpleDistrict[1:6,],simpleDistrict[-(1:6),]))

```

## 分區統計(2)
- 以竊盜率(每千戶平均竊盜數量)來看，最高為中山區、最低則為文山區
→天龍國蛋黃區的大安、信義區並非最安全

```{r simple_graph_show_percentage_2, echo=FALSE, warning=FALSE, comment=FALSE, message=F}


    df_5<-df_4 %>% select(district, df_3.percentage)
     colnames(df_5) <- c("行政區", "每一千戶的平均竊盜案數目")
     df_5<- df_5 %>% arrange(-每一千戶的平均竊盜案數目) 
     knitr::kable(
  cbind(df_5[1:6,],df_5[-(1:6),])
)




```

## 分區統計(3)
- 以竊盜率(每千戶平均竊盜數量)來看，最高為中山區、最低則為文山區
→天龍國蛋黃區的大安、信義區並非最安全

```{r simple_graph_show_percentage, echo=FALSE, warning=FALSE, comment=FALSE, message=F}


df_4 %>% ggplot( mapping=aes(x=reorder(district, -df_3.percentage),y=df_3.percentage,fill=-df_3.percentage)) + geom_bar(stat="identity") +xlab("台北市行政區")+ylab("每一千戶發生竊盜案的數目")+theme(text = element_text(family = 'SimSun')) +guides(fill=FALSE)

```


## 分區統計(小結)
- 從上方圖表中, 可以看出中山區的 2015 年 1 月到 2017 年 8 月住宅竊盜案件數較其他行政區高出許多
- 萬華區的件數並不是特別高, 但集中於萬華區的某特定區域 (萬華龍山寺附近)
- 中正區每一千戶的竊盜數量和萬華區相當
- 文山區相對來說其他行政區中竊盜案數量是最低的

## 分區熱點分析
- 請選擇不同行政區查看個行政區的熱點分析

```{r eruptions}
inputPanel(
  selectInput("districtChosen", label = "District of Taipei:",
              choices = c('台北市全區','中山區', '萬華區','中正區','大同區','松山區',                          '大安區','信義區','文山區','南港區','內湖區','士林區','北投區'), selected = '台北市全區')
  )
 renderPlot({
  if(input$districtChosen=='台北市全區'){
    map <- get_googlemap(center = c(lon=median(stolen_point$lon),lat=median(stolen_point$lat)),
               
               zoom = 12,
               language = "zh-TW", 
               maptype = maptype)
   ggmap(map) +geom_point(aes(x = long, y = lat), 
                         data = taipei,size=0.001, color="black",alpha=0.1)+stat_density2d(data = stolen_point, aes(x = lon, y=lat,fill = ..level.., alpha = ..level..),size = 0.01, bins = 16, geom = "polygon") +scale_fill_gradient(low = "green", high = "red",guide = FALSE)+scale_alpha(range = c(0, 0.5), guide = FALSE)

  }
  else{
   # print(top_n(,6))
    plot_stolen_in_each_district_in_taipei(maptype,df_district_map,taipei,input$districtChosen)
  }
})

```

## 分析12行政區竊盜發生時間點
```{r sotlen_time_slot, echo=F}
thiefarea = Taipei_thief_case$Area
thieftime = Taipei_thief_case$Time

df<-data.frame("thiefarea"=thiefarea, "thieftime"=thieftime)

count_group <- data.frame(user=factor(rep(1:50, 2)), 
                          count=sample(100, 100, replace=T), 
                          group=factor(rep(LETTERS[1:20], 5)))
library(RColorBrewer)
cols <- colorRampPalette(brewer.pal(9, "Set1"))
ngroups <- length(unique(count_group$group))
#----------------------------

#df %>%  group_by(thiefarea,thieftime) %>% summarise(N=n())
summarise(group_by(df,thiefarea,thieftime),cnt=n()) %>% 
  ggplot(mapping = aes(x=thieftime,
                       y=cnt,
                       fill=thiefarea)) + 
  geom_bar(stat="identity",position = "dodge") + 
  xlab("竊盜時段") + ylab("竊盜次數") +
  theme(text=element_text(family="黑體-繁 中黑", size=8)) +
  #scale_fill_manual(values = c("gray50", "black", "orange", "yellow", "red","green","blue","pink","gray","brown","blue","blue"))
  #scale_fill_brewer(palette = "Set3")
  #scale_fill_manual(values = getPalette(colourCount))
  scale_fill_manual(values = cols(ngroups))

```

- 每個行政區住宅竊盜時間點皆不同, 例如中山區竊盜時間高峰為22-24點, 松山區則為 10-12點, 萬華區則為 19-21 點, 對於警察巡邏時間或各行政區的鄰里巡守隊可以在這些時間點加大巡邏強度

